# 商业银行向非金融机构转让贷款债权

提问人：13757187143 时间：2020-04-04 08:05:20
A公司 2019 年 1 月向B商业银行借款 5 亿元，期限 1 年，B商业银行于 2019 年 7 月将该贷款出后给C非金融机构，并通知A公司。问：A公司账面的 5 亿应核算为短期借款-B商业银行，还是其他应付款-C非金融机构，还是短期借款-C非金融机构呢?
个人认为继续核算为短期借款，该款项借入时，对手方为金融机构，二级明细反应现对手方更合理，所以应该是短期借款-C非金融机构
应用指南附录 会计科目和主要账务处理
2001 短期借款 一、本科目核算企业向银行或其他金融机构等借入的期限在 1 年以下(含 1 年)的各种借款。
二、本科目可按借款种类、贷款人和币种进行明细核算。 三、企业借入的各种短期借款，借记“银行存款”科目，贷记本科目；归还借款做相反的会 计分录。资产负债表日，应按计算确定的短期借款利息费用，借记“财务费用”、“利息支出”等 科目，贷记“银行存款”、“应付利息”等科目。 四、本科目期末贷方余额，反映企业尚未偿还的短期借款

回答人：chenyiwei
你的理解有一定合理性，但无论如何需注意在附注中充分披露该事项及其对本公司的潜在影响（如有）。